【裁判字號】    95,交聲,875
【裁判日期】    951031
【裁判案由】    違反道路交通管理處罰條例聲明異議
【裁判全文】
臺灣臺北地方法院交通事件裁定         95年度交聲字第875號
原處分機關  臺北市交通事件裁決所
異  議  人
即受處分人  乙○○
上列受處分人因違反道路交通管理處罰條例案件，對於臺北市交
通事件裁決所民國95年9月5日所為之處分（原處分：北市裁二字
第裁22-1AB186988號、北市裁二字第裁22-1AB187176號），聲明
異議，本院裁定如下：
    主  文
異議均駁回。
    理  由
一、按「在設有殘障者專用停車標誌處所，非殘障用車不得停車
    」，道路交通安全規則第112 條第1項第5款定有明文，而「
    於身心障礙專用停車位違規停車者，處新臺幣（下同）一千
    二百元罰鍰」，道路交通管理處罰條例第56條第1 項第10款
    暨違反道路交通管理事件統一裁罰基準表亦定有明文。次按
    「汽車駕駛人、汽車所有人、汽車買賣業或汽車修理業違反
    第五十六條第一項或第五十七條規定，經舉發後，不遵守交
    通勤務警察或依法令執行交通稽查任務人員責令改正者，得
    連續舉發之。第七條之二之逕行舉發案件有下列情形之一者
    ，得連續舉發：一、逕行舉發汽車行車速度超過規定之最高
    速限或低於規定之最低速度或有第三十三條第一項、第二項
    之情形，其違規地點相距六公里以上、違規時間相隔六分鐘
    以上或行駛經過一個路口以上。但其違規地點在隧道內者，
    不在此限。二、逕行舉發汽車有第五十六條第一項或第五十
    七條規定之情形，而駕駛人、汽車所有人、汽車買賣業、汽
    車修理業不在場或未能將汽車移置每逾二小時。」，道路交
    通管理處罰條例第85條之1亦定有明文。
二、原處分意旨略以：本件異議人即受處分人乙○○所有之CSL-
    702 重型機車，分別於95年7月4日10時51分許及95年7月5日
    10時35分許，在臺北市○○○路361巷7號前，經臺北市停車
    管理處拍照採證並舉發「於身心障礙專用停車位違規停車」
    之違規行為，受處分人不服，提出陳述，經原處分機關函請
    原舉發單位調查結果，仍認違規事實明確，乃依道路交通管
    理處罰條例第56條第1項第10款暨違反道路交通管理事件統
    一裁罰基準表規定，分別各裁處受處分人罰鍰新臺幣1,200
    元。
三、異議意旨略以：受處分人所有之前開機車自95年6 月中下旬
    起，即停於中山國中前合格停車格，靠近殘障車位處，但於
    95 年7月12日前去騎車時，發現該車被挪至殘障車位，並接
    獲違規舉發通知單2 張，因該車是停於合格停車格內，所以
    才放心將車子一停就是半個月，未前去查看，到有需要時前
    去騎車才發現車子被挪動，研判應是中山國中前停了很多機
    車，機車進出不易下，有騎士將伊車挪到殘障車位，並未再
    挪回來所致，本件舉發顯有錯誤等語。
四、經查：本件受處分人所有之CSL-702重型機車，分別於95年7
    月4 日10時51分許及95年7月5日10時35分許，停放在在臺北
    市○○○路361巷7號前之「身心障礙專用停車位」之事實，
    有臺北市停車管理處95年10月2日北市停四字第09535576500
    號函所檢附之舉發採證照片2幀及現場圖1份，以及證人丙○
    ○所提之現場照片1幀附卷可憑，並經證人即舉發本件上述2
    件違規之臺北市停車管理處交通助理員丙○○及甲○○分別
    於本院95年10月14日時證述綦詳，且為受處分人所自承，足
    徵是實。受處分人固以前詞置辯，惟相互比較前開舉發採證
    照片2幀及現場照片1幀以觀，前述「身心障礙專用停車位」
    的左邊有一般停車位，右邊則無任何停車位，系爭機車停放
    之位置是在前述「身心障礙專用停車位」內而靠近左邊之一
    般停車位處，且與緊鄰之左邊第一個停車格之空間距離，尚
    可停放一輛腳踏車，則若系爭機車是停在一般停車位而遭人
    移至其旁之前述「身心障礙專用停車位」內，應會被挪移到
    該專用車車位之最左邊即足，何須再移動到可停放一輛腳踏
    車之空間距離；又該2幀採證照片中系爭重型機車之後輪接
    觸身心障礙專用停車位之後方藍色實線位置實際上不相同，
    亦即系爭機車於95年7月4日10時51分許及95年7月5日10時35
    分許，所停放之位置大致在同一地點，但仍有所不同，換言
    之，系爭機車在前開2 天所實際停放之位置並不相同，若果
    如受處分人所辯是因一般停車位不夠用，系爭機車才遭人挪
    到身心障礙專用停車位，則系爭機車既已被挪到前述「身心
    障礙專用停車位」內，當不至於發生在遭人挪到身心障礙專
    用停車位後，隔日又被些微移動之情事；再參諸證人甲○○
    於本院95年10月14日調查時具結證稱：「我在現場看這機車
    上不像是有很多灰塵，我有注意到。這機車應該不像很久沒
    有騎，因我們常經過這個路段，身心障礙停車格常沒有車在
    停，旁邊機車格都有車在停。」等語，是綜合上情，相互勾
    稽以觀，系爭機車於前揭時間停放在前述「身心障礙專用停
    車位」內，應非遭他人挪移所致，受處分人有於前揭時間，
    將系爭機車停放在前述「身心障礙專用停車位」內之違規行
    為乙情，洵堪認定。
五、綜上所述，原處分機關依違反道路交通管理處罰條例第56條
    第1 項第10款及違反道路交通管理事件統一裁罰基準表等規
    定，分別以北市裁二字第裁22-1AB186988號、北市裁二字第
    裁22-1AB187176號裁決書各裁處受處分人罰鍰1千2百元，即
    無違誤。受處分人猶執前詞，指摘原處分不當，為無理由，
    應予駁回。
六、據上論斷，應依道路交通案件處理辦法第19條，裁定如主文
    。
中    華    民    國    95    年    10    月    31    日
                  交通法庭    法  官  賴秀蘭
以上正本證明與原本無異。
如不服本裁定應於送達後5日內向本院提出抗告狀。
                              書記官  陳惠娟
中    華    民    國    95    年    11    月    7     日


司法院資訊處製作；財團法人民間司法改革基金會備份。
